# 验资问题

提问人：jangyanbo 时间：2013-11-03 19:47:50
请教陈版主一个验资的问题，比如说甲股东用无形资产（评估价格 100 万元）出资与其他方股东共同成立一个公司，股东投资协议约定，无形资产当中 60 万元进实收资本，其余的 40 万元进其他应付款（甲）。请问 40 万元进负债的部门交不交营业税呢，

回答人：chenyiwei
我理解应缴纳，因为税法只是规定“以无形资产、不动产投资入股，与接受投资方利润分配，共同承担投资风险的行为，不征收营业税”，而此处的 40 万元部分实质上是以现金为对价形式转让该无形资产的部分权益，并不“接受投资方利润分配，共同承担投资风险”。